臺灣雲林地方法院刑事判決　　　　　　　　　　　　　九十一年度交易字第七三號
　　公　訴　人　臺灣雲林地方法院檢察署檢察官
　　被　　　告　乙○
右列被告因過失致死案件，經檢察官提起公訴（九十一年度偵字第八四五號），本院
判決如左：
    主  文
乙○因過失致人於死，處有期徒刑陸月，如易科罰金，以佰元折算壹日。緩刑年
。
    事  實
一、乙○於民國（下同）九十一年一月三日上午，駕駛車牌號碼ＯＢＧ－二一三號重
    型機車，至雲林縣北港鎮採購物品後，回程時自雲林縣北港鎮○○里○○○道臺
    十九線，由南往北方向行駛，約於同年月日上午十時五十分許，行駛至該路段六
    十二點四五公里處時，本應隨時注意車前狀況及兩車併行之間隔，並隨時採取必
    要之安全措施，而依當時為白晝自然光，天候狀況為晴，路面乾燥、無缺陷，道
    路無障礙物，視距良好之情形下，並無不能注意之情事，竟疏未注意車前狀況，
    且未保持行車之安全間隔，致於超越同向行駛未戴安全帽之蔡培信所駕駛之車牌
    號碼ＭＫＭ－七五五號（起訴書誤繕為ＭＪＭ－七五五號）重型機車時，其上開
    所駕駛之機車右側撞擊蔡培信所駕駛之機車，雙方人車倒地，蔡培信因而受有頭
    部挫傷及顱內出血等傷害，經送醫後仍於九十一年一月四日上午十時十七分許不
    治死亡。
二、案經被害人之子甲○○告訴及臺灣雲林地方法院檢察署檢察官據報相驗後自動檢
    舉偵查起訴。
    理  由
一、訊據被告乙○，對於右述駕車肇事之事實，固供承不諱，惟否認有過失，並辯稱
    ：「承認確實有發生本件車禍，當時我因運氣不好，被鬼魂附身才昏迷肇事，所
    以車禍是如何發生的，我不清楚，我是發生車禍後才醒過來的」等語。然查：右
    述犯罪事實，有道路交通事故調查報告表一紙、現場及雙方車損照片共十四幀在
    卷可稽。而被害人蔡培信確因本件車禍受有頭部挫傷及顱內出血而不治死亡，除
    有中國醫藥學院北港附設醫院診斷證明書及行政院國軍退除役官兵輔導委員會嘉
    義榮民醫院診斷證明書各一紙可證外，亦經檢察官督同檢驗員相驗屬實，製有驗
    斷書、相驗屍體證明書、勘驗筆錄附於相驗卷足憑。而被告於警訊及檢察官偵訊
    中，並未供稱車禍當時被鬼魂附身之話語，且未提出任何證據以證明其車禍當時
    確有被鬼魂附身之情事，卻突於本院審理時辯稱：「運氣不好，被鬼魂附身才昏
    迷肇事」云云，已不足採信。且由現場照片觀之，該肇事路段道路筆直，光線明
    亮，無任阻擋或擾亂駕駛者視線之障礙或人物，又核以道路交通事故調查報告表
    之肇事經過摘要欄，記載車禍現場有八、九公尺刮地痕等綜合研判，應係被告自
    以為該肇事路段車輛稀少，一路很順利，便輕忽而心不在焉，未全神灌注於駕駛
    上，而在同一車道快速行駛，未注意車前狀況並保持行車安全距離，隨時採取必
    要之安全措施，致肇使本件車禍發生，其過失十分顯然，豈能任由被告以鬼魂附
    身之事推卸諉責了事呢？且被告於九十一年一月四日檢察官偵訊時，已坦承對本
    件車禍確實有過失，亦有偵訊筆錄可參，則被告上述所辯，顯屬事後卸責之詞，
    不足採信。本件事證明確，被告之過失致死犯行，洵堪認定。
二、核被告所為，係犯刑法第二百七十六條第一項之過失致人於死罪。爰審酌被告無
    不良素行，犯後態度良好，且於肇事後即速與被害人家屬達成民事和解（參照卷
    附雲林縣元長相調解委員會調解書）等一切情狀，量處如主文所示之刑，併諭知
    易科罰金之折算標準，以資懲儆。末查被告前未曾受有期徒刑以上刑之宣告，有
    本院被告院內索引卡紀錄表及台灣高等法院被告全國前案紀錄表各一紙在卷可參
    ，其偶因過失罹犯本罪，犯後亦知悔悟，經受本件罪刑宣告之教訓後，當益知警
    惕而無再犯之虞，本院因認所宣告之刑，以暫不執行為適當，爰併宣告緩刑三年
    ，以啟自新。
據上論斷，應依刑事訴訟法第二百九十九條第一項前段，刑法第二百七十六條第一項
、第四十一條第一項前段、第七十四條第一款，罰金罰鍰提高標準條例第一條前段、
第二條，判決如主文。
本案經檢察官林豐正到庭執行職務。
中      華      民      國    九十一    年      五      月     二十     日
                                         臺灣雲林地方法院刑事第二庭
                                             法  官  紀文勝
右正本證明與原本無異。
如不服本判決，應於判決送達後十日內向本院提出上訴狀( 應附繕本 )。
                                             書記官  許立昌
中      華      民      國    九十一    年      五      月     二十     日
刑法第二百七十六條
一、因過失致人於死者，處二年以下有期徒刑、拘役或二千元以下罰金。
二、從事業務之人，因業務上之過失犯前項之罪者，處五年以下有期徒刑或拘役，得
    併科三千元以下罰金。
